

Soy Desarrolladora Web con enfoque en Frontend. Tengo experiencia maquetación HTML/CSS y Quality Assurance Testing.



Cuento con habilidades en planeación, innovación, creatividad, negociación, trabajo en equipo, orientación a resultados, resolución de problemas y gestión Ágil de proyectos con SCRUM.

- +57 318 481 2572
- d.dew.design@gmail.com
- fin /in/daisydew/
- /DaisyDewD

HABILIDADES

Javascript

React

API Rest

Git

Shell

MySQL

Java

Postman

Photoshop

Dreamweaver

@daisy.dew.art

EXPERIENCIA

Feb. 2023 - Oct.2023 Figma

- · Diseño y ejecución de casos de prueba
- · Pruebas estáticas y dinámicas
- · API Testing

LUGAR: Defytek.

SKILLS: SCRUM, Testing, API Rest, Postman.

Sep. 2020 - Jul. 2021 Diseñadora gráfica

Diseño para los diferentes canales, e-mails y campañas de Enel X.

LUGAR: Datagran

SKILLS: Lean, Animación, HTML, CSS.

Creativa gráfica 9 meses 2019 - 2020

Diseño para las campañas, e-mails, app, y canales de Rappi.

LUGAR: Wavemaker

SKILLS: Agile, Animación, HTML, CSS.

6 months - 2018 **Docente - tiempo completo**

Fundamentos de fotografía, Foto diseño, Animación y edición de vídeo, Comunicación audiovisual, Ilustración editorial, Marca y desarrollo de branding, Retoque digital,

e Historia del arte colombiano.

LUGAR: Corporación Unificada Nacional CUN. Programa

de Diseño Gráfico. Regional Tolima

SKILLS: Comunicación efectiva, liderazgo, empatía.

UX/UI

EDUCACIÓN

Cetified Tech Developer - Énfasis Frontend 2021-2023 llustrator

Digital House (Argentina)

Inglés Intermedio B1-B2 2017- Actualidad After Effects

Instituto de lenguas U. Distrital - Duolingo

Professional Graphic Design - Énfasis en 2017 Premiere

Animación

Escuela de Artes y Letras Indesign

Diplomado en animación 2016

AniMadeLab - U. Nacional - Colciencias Blender

2015

Retoque digital avanzado

Zona cinco - Escuela de Cine y Fotografía

Ilustración digital

Zona cinco - Escuela de Cine y Fotografía 2014 Character animate